【裁判字號】    97,審簡上,53
【裁判日期】    971217
【裁判案由】    詐欺
【裁判全文】
臺灣士林地方法院刑事判決            97年度審簡上字第53號
上  訴  人
即  被  告  乙○○
上列上訴人因詐欺案件，不服本院士林簡易庭民國九十七年九月
二十三日九十七年度士簡字第六七五號第一審刑事簡易判決（聲
請簡易判決處刑書案號：臺灣士林地方法院檢察署九十七年度偵
字第四一一九號），提起上訴，本院管轄之第二審合議庭判決如
下：
    主  文
上訴駁回。
乙○○緩刑貳年。
    事實及理由
一、本案經本院審理結果，認第一審判決被告乙○○係犯刑法第
    三十條第一項、第三百三十九條第一項之幫助詐欺取財罪，
    量處拘役五十日，並諭知如易科罰金以新臺幣一千元折算一
    日，其認事用法及量刑均無不當，應予維持，並引用第一審
    判決書記載之犯罪事實、證據及理由（如附件判決書）。
二、被告上訴意旨略以：被告係因應徵工作關係，才將存摺交予
    他人，並無幫助他人詐欺之犯意，且被告無前科，請求法官
    從輕量刑云云。
三、按量刑之輕重，係事實審法院得依職權自由裁量之事項，茍
    已斟酌刑法第五十七條各款所列情狀而未逾越法定刑度，不
    得遽指為違法（最高法院七十二年度臺上字第六六九六號判
    例參照）。又法院自由裁量之界限仍難有客觀之解答，端賴
    法官於個案審判時，依個案事由加以審酌，若無裁量濫用情
    事，難謂有不當之處。查被告於本院準備程序及審理時已坦
    承犯行，且有原審判決所列證據可資佐證，足認被告係犯刑
    法第三十條第一項、第三百三十九條第一項之幫助詐欺取財
    罪，原審審酌刑法第五十七條各款所列情狀，量處被告拘役
    五十日，並諭知如易科罰金以新臺幣一千元折算一日，並未
    逾越法律規定之範圍，量刑亦稱妥適，尚難謂有何違法可言
    。被告上訴指摘原判決不當，為無理由，應予駁回。
四、被告前未曾受有期徒刑以上刑之宣告，有臺灣高等法院被告
    前案紀錄表附卷可稽，其因一時疏忽，致犯本罪，犯罪後已
    坦承犯行，並已賠償告訴人甲○○所受損害，告訴人亦同意
    給予被告緩刑，有本院九十七年十二月十日審判筆錄一份在
    卷可憑，顯見被告已具悔意，應無再犯之虞，本院認對被告
    所宣告之刑，以暫不執行為適當，併予宣告緩刑二年，以啟
    自新。
據上論斷，應依刑事訴訟法第四百五十五條之一第一項、第三項
、第三百六十八條、第三百七十三條，刑法第七十四條第一項第
一款，判決如主文。
本案經檢察官鄭富城到庭執行職務。
中    華    民    國    97    年    12    月    17    日
                  刑事第一庭審判長法  官  洪英花
                                  法  官  雷雯華
                                  法  官  周明鴻
以上正本證明與原本無異。
本件不得上訴。
                                  書記官  丁梅芬
中    華    民    國    97    年    12    月    17    日
附錄論罪科刑法條：
中華民國刑法第七十四條第一項第一款
受 2 年以下有期徒刑、拘役或罰金之宣告，而有下列情形之一，
認以暫不執行為適當者，得宣告2 年以上5 年以下之緩刑，其期
間自裁判確定之日起算：
一、未曾因故意犯罪受有期徒刑以上刑之宣告者。


司法院資訊處製作；財團法人民間司法改革基金會備份。
